臺灣新竹地方法院刑事宣示判決筆錄　　100年度審易字第848號
公　訴　人　臺灣新竹地方法院檢察署檢察官
被　　　告　龔義德
上列被告因違反毒品危害防制條例案件，檢察官提起公訴（99年
度毒偵字第2152號、100年度毒偵字第173號）後，聲請改依協商
程序而為判決，本院於中華民國100年10月31日下午4時，在本院
刑事第十一法庭宣示判決，出席職員如下：
　　　　　　　　審判長法　官　劉兆菊
　　　　　　　　　　　書記官　林兆嘉
　　　　　　　　　　　通　譯　邱立杰
法官起立朗讀判決主文、犯罪事實要旨、處罰條文，及告以上訴
限制、期間並提出上訴狀之法院，且諭知記載其內容：
一、主  文：
    龔義德施用第二級毒品，處有期徒刑肆月；如易科罰金，以
    新臺幣壹仟元折算壹日。又施用第二級毒品，處有期徒刑肆
    月；如易科罰金，以新臺幣壹仟元折算壹日；扣案之第二級
    毒品甲基安非他命伍小包（毛重共計點柒伍公克），均沒
    收銷燬之。應執行有期徒刑陸月，如易科罰金，以新臺幣壹
    仟元折算壹日；扣案之第二級毒品甲基安非他命伍小包（毛
    重共計點柒伍公克），均沒收銷燬之。
二、犯罪事實要旨：
（一）龔義德前於民國90年間，因施用第二級毒品案件，經本院
      於90年5 月8 日以90年度毒聲字第874 號裁定送觀察、勒
      戒，因認無繼續施用毒品傾向，於90年6 月5 日執行完畢
      釋放出所，並經臺灣新竹地方法院檢察署檢察官於90年6
      月5 日以90年度毒偵字第819 號為不起訴處分確定。又於
      91年間，因施用第二級毒品案件，經本院於91年7 月23日
      以91年度毒聲字第430 號裁定送觀察、勒戒，因認無繼續
      施用毒品傾向，於91年12月4 日執行完畢釋放出所，並經
      臺灣新竹地方法院檢察署檢察官於91年12月6 日以91年度
      毒偵字第292 號為不起訴處分確定。又於99年間，因施用
      第二級毒品等案件，經本院於99年7 月30日以99年度審易
      字第42 3號判決判處有期徒刑3 月（共3 罪）、3 月，應
      執行有期徒刑10月確定。又於99年間，因施用第一、二級
      毒品罪案件，經本院於100 年9 月8 日以100 年度審訴字
      第505 號判決判處有期徒刑7 月、4 月，應執行有期徒刑
      9 月確定。
（二）詎龔義德仍不知悔改，於前開觀察、勒戒執行完畢釋放出
      所後5 年內，再因施用毒品案件經刑之追訴處罰後，分別
      為下列施用毒品犯行：
  １、復基於施用第二級毒品甲基安非他命之犯意，於99年12月
      2 日晚上某不詳時間許，在新竹市東門市場某店面內，以
      將第二級毒品甲基安非他命放入吸食器內（未扣案）燒烤
      後吸取煙霧之方式，非法施用第二級毒品甲基安非他命1
      次，嗣經警於同日晚間11時許，在新竹縣新豐鄉○○路14
      6 之15號前查獲，並經其同意採尿送驗，因鑑驗結果呈安
      非他命、甲基安非他命陽性反應，始查悉上情。
  ２、復基於施用第二級毒品甲基安非他命之犯意，於99年12月
      10日中午某不詳時間許，在新竹市○○路○ 段439 巷舊家
      倉庫內，以將第二級毒品甲基安非他命放入吸食器內（未
      扣案）燒烤後吸取煙霧之方式，非法施用第二級毒品甲基
      安非他命1 次，嗣經警於同日下午4 時許，在新竹市港南
      海埔新生地查獲，復經龔義德同意，攜警回到新竹市○○
      路439 巷內之倉庫查扣第二級毒品甲基安非他命5 小包（
      毛重共計3.75公克），再採集龔義德之尿液送驗，因鑑驗
      結果呈安非他命、甲基安非他命陽性反應，始查悉上情。
（三）案經新竹市警察局第一分局報告臺灣新竹地方法院檢察署
      檢察官偵查起訴後，經檢察官聲請認罪協商判決，由本院
      改依協商程序而為判決。
三、處罰條文：
    毒品危害防制條例第10條第2 項，第18條第1 項前段，刑法
    第11條、第41條第1 項前段、第2 項、第51條第5 款。
四、沒收銷燬之諭知：為警所扣得之第二級毒品甲基安非他命5
    小包（毛重共計為3.75公克，保管字號：100年度院安字第
    115號，扣押物品清單見本院卷第14頁）屬毒品危害防制條
    例第2條第2項第2款所定之第二級毒品，係違禁物，應依毒
    品危害防制條例第18條第1項前段規定，諭知沒收銷燬之。
五、協商判決除有刑事訴訟法第455 條之4 第1 項第1 款於本訊
    問程序終結前，被告撤銷協商合意或檢察官撤回協商聲請者
    ；第2 款被告協商之意思非出於自由意志者；第4 款被告所
    犯之罪非第455 條之2 第1 項所定得以協商判決者；第6 款
    被告有其他較重之裁判上一罪之犯罪事實者；第7 款法院認
    應諭知免刑或免訴、不受理者情形之一，及違反同條第2 項
    「法院應於協商合意範圍內為判決；法院為協商判決所科之
    刑，以宣告緩刑或2 年以下有期徒刑、拘役或罰金為限」之
    規定者外，檢察官與被告均不得上訴。
六、如有前項得上訴之情形，得自收受宣示判決筆錄送達之日起
    10日內，向本院提出上訴書狀，上訴於第二審法院。
本案經檢察官洪期榮到庭執行職務。
中    華    民    國    100    年    10    月    31  日
                  刑事第九庭    書  記  官  林兆嘉
                                審判長法官  劉兆菊
以上筆錄正本係照原本作成。
中    華    民    國    100    年    10    月    31   日
                                書  記  官  許榮成
附錄本案論罪科刑法條：
毒品危害防制條例第10條
施用第一級毒品者，處6月以上5年以下有期徒刑。
施用第二級毒品者，處3年以下有期徒刑。